【裁判字號】    92,易緝,59
【裁判日期】    920417
【裁判案由】    傷害
【裁判全文】
臺灣臺北地方法院刑事判決                          九十二年度易緝字第五九號
    公  訴  人  臺灣臺北地方法院檢察署檢察官
    被      告  乙○○
    選任辯護人  劉興源律師
右列被告因傷害案件，經檢察官聲請簡易判決處刑 (八十九年度偵字第二四三九七號
），本院認不宜以簡易判決處刑，改依通常程序審理，本院判決如左：
    主  文
本件公訴不受理。
    理  由
一、公訴意旨略以：被告乙○○於民國八十九年二、三月間，在某飯局中經友人介紹
    認識甲○○，雙方乃以男女朋友關係交往，並見面過七、八次，乙○○每次均會
    給付約新臺幣（下同）四至五萬元予甲○○，另陸續購買價值約八十萬元之物品
    予甲○○，同年四月間，乙○○又攜甲○○同遊美國拉斯維加等地二星期，出遊
    期間，乙○○另提供現金三十萬元予甲○○。回國後，乙○○有意疏遠甲○○，
    乃刻意予以迴避，並告訴甲○○有意至中國大陸做生意求發展，嗣於同年五月十
    四日，適逢乙○○生日，甲○○未受邀參加乙○○之生日聚餐，乃於同日凌晨，
    先致電乙○○之私人司機彭佑德（另案不起訴處分），詢問乙○○身在何處，彭
    佑德告以在吃飯，凌晨二時許，甲○○又致電彭佑德詢問乙○○身在何處，經彭
    佑德告以在ＫＴＶ唱歌，甲○○乃再度致電乙○○之友人哭訴要找乙○○，先後
    三次，乙○○因拗不過甲○○激動之心情，乃接聽電話，通話完畢後，乙○○一
    時心軟，乃應允於凌晨二至三時間，由彭佑德開車載乙○○前往臺北市○○○路
    與新生北路口附近之錢櫃歌城搭載甲○○，見面之初，雙方尚屬融洽，後因乙○
    ○表明要前往大陸，並向甲○○要求索回放置在其住處之勞力士金鑽表二支，甲
    ○○卻予推託，說話高昂，雙方因均有喝酒，一言不合即發生口角爭執，進而在
    車中扭打，乙○○基於傷害他人身體健康之犯意，除出手毆打甲○○，並因甲○
    ○咬其大腿，而另以牙齒咬甲○○之背部，致其受有上背部四處環形皮下瘀血（
    直徑約五公分長），併擦傷兩側上、下眼皮及兩側顴股骨處多處瘀腫、左臂、左
    前臂、右手背及右前臂、右手背有多處皮下瘀血、上唇左側瘀腫之傷害，嗣經診
    治受有疑似創傷後壓力症候群等焦慮、心悸等症狀，乙○○於事發後，指示司機
    彭佑德於凌晨四時三十許，將車開往就近有駐衛警之國軍退除役官兵輔導委員會
    附設臺北榮民總醫院（下稱榮總）急診室為甲○○就診，因榮總無法出具診斷證
    明書，甲○○再轉往附近之臺北市立陽明醫院就診，案經被害人甲○○告訴偵辦
    ，因認被告涉有刑法第二百七十七條第一項之傷害罪嫌。
二、按告訴乃論之罪，告訴人於第一審辯論終結前得撤回其告訴，又告訴經撤回者，
    應諭知不受理之判決，並得不經言詞辯論為之，刑事訴訟法第二百三十八條第一
    項、第三百零三條第三款、第三百零七條定有明文。
三、查本件告訴人甲○○告訴被告乙○○傷害案件，起訴書認係犯刑法第二百七十七
    條第一項之罪，依同法第二百八十七條之規定，須告訴乃論。茲據告訴人撤回其
    告訴，依照上開說明，本件爰不經言詞辯論，逕為諭知不受理之判決。
四、本件係檢察官聲請以簡易判決處刑之案件，因被告所犯之罪不合刑事訴訟法第四
    百四十九條所定得以簡易處刑之案件，本院改用通常程序審判之。
據上論斷，應依刑事訴訟法第四百五十二條、第三百零三條第三款、第三百零七條判
決如主文。
中      華      民      國      九十二      年      四      月    十七  日
                                  臺灣臺北地方法院刑事第四庭
                                      法  官  陳  嘉  琪
右正本證明與原本無異
如不服本判決應於送達後十日內向本院提出上訴狀
                                      書記官  林  素  霜
中      華      民      國      九十二      年      四      月    十八  日


司法院資訊處製作；財團法人民間司法改革基金會備份。
